臺灣高等法院刑事裁定
111年度抗字第450號
抗  告  人  
即  受刑人  張俊財



上列抗告人即受刑人因聲請定其應執行刑案件，不服臺灣桃園地
方法院中華民國111年2月10日裁定（110年度聲字第3630號），
提起抗告，本院裁定如下：
    主  文
抗告駁回。                                             
    理  由
一、聲請意旨略以：受刑人張俊財因犯竊盜案件，先後經判決確
    定如聲請書附表，應依刑法第53條、第51條第5款及第50條
    第2項定其應執行之刑，爰依刑事訴訟法第477條第1項聲請
    裁定定應執行之刑等語。
二、原裁定意旨略以：受刑人張俊財所犯如原裁定附表編號6至9
    所示之罪，屬得易科罰金之罪，而就該附表編號1至5、10至
    20所示不得易科罰金之罪，業經受刑人請求檢察官聲請定應
    執行刑，有臺灣桃園地方檢察署依民國102年1月23日修正之
    刑法第50條調查受刑人是否聲請定應執行刑調查表1紙在卷
    可憑。且受刑人所犯如該附表編號1所示之罪，其判決確定
    日期為109年12月28日，而如該附表編號2至20所示之罪，其
    犯罪日期均在109年12月28日以前，符合數罪併罰之規定，
    是依刑法第50條規定，聲請人係經受刑人之請求，而向原審
    聲請就該附表編號1至20所示之罪定應執行刑，經審核認聲
    請為正當。又本件定應執行之刑乃「最速件」處理案件，為
    免影響受刑人權益，故認本件有急迫情形；又本案檢察官僅
    就受刑人所犯如該附表編號1至20所示之20罪，聲請定其應
    執行之刑，牽涉案件情節多為竊盜，尚屬單純，原審於裁量
    時，既受內、外部界限之約束，並予從寬酌定，應無損其聽
    審權，故本案尚無使受刑人另行陳述意見之必要，定其應執
    行之刑為有期徒刑5年10月等語。
三、抗告意旨略以：　　
　㈠依據最高法院108年度台抗字第436號裁定、108年度台上字第
    4405號刑事判決、104年度台抗字第718號刑事裁定之見解，
    且實務及學者論著有主張在累進遞減的原則，數罪併罰時具
    體審酌整體犯罪過程中各罪關係，宜予各刑相加後酌減三分
    之一以上（參黃榮堅教授「數罪併罰量刑模式構想」月旦法
    學雜誌第123期）。蔡英文總統於105年11月28日主持執政決
    策協調會議中，對於毒品成癮者應視為「病人」，不能單以
    定罪和處罰對待之。且毒品成癮者主要是以戕害自身健康為
    主，對他人法益未產生實質上的侵害，然而在數罪併罰上所
    定應執行之刑期，通常只酌減幾個月而已，與其他犯行比較
    ，施用毒品的刑期反而常常較長，足見數罪併罰所施恩典對
    於毒品成癮者已嚴重失衡且有違公平比例原則。　
　㈡綜上，我國刑法兼具「報應主義」及「預防主義」之雙重目
    的，故於量刑之時，倘依受刑人之行為情狀處以適當徒刑足
    以懲儆，並可達防衛社會目的者，自非不可依客觀之犯行與
    主觀惡性，二者加以考量其情狀，是以行為人犯罪時間之密
    接性及個人情狀，定其應執行刑，始符合公平比例原則。爰
    請求充分考量受刑人所請重新量刑，給予受刑人改過自新的
    機會云云。
四、按數罪併罰之定應執行之刑，係出於刑罰經濟與責罰相當之
    考量，乃對犯罪行為人本身及所犯各罪之總檢視，除應考量
    行為人所犯數罪反應出之人格特性，並應權衡審酌行為人之
    責任與整體刑法目的及相關刑事政策，在量刑權之法律拘束
    性原則下，依刑法第51條第5 款之規定，採限制加重原則，
    以宣告各刑中之最長期為下限，各刑合併之刑期為上限，但
    最長不得逾30年，資為量刑自由裁量權之外部界限，並應受
    法秩序理念規範之比例原則、平等原則、責罰相當原則、重
    複評價禁止原則等自由裁量權之內部抽象價值要求界限之支
    配，使以輕重得宜，罰當其責，俾符合法律授與裁量權之目
    的 ，以區別數罪併罰與單純數罪之不同， 兼顧刑罰衡平原
    則，個案之裁量判斷，除非有全然喪失權衡意義或其裁量行
    使顯然違背比例、平等諸原則之裁量權濫用情形，即不得任
    意指其為違法（最高法院100年度台抗字第653號裁定意旨參
    照）。次按刑事訴訟法第370條第2項、第3項，已針對第二
    審上訴案件之定應執行之刑，明定有不利益變更禁止原則之
    適用，於分屬不同案件之數罪併罰有應更定執行刑者，本於
    同為定刑裁定應為相同處理之原則，法院於裁定定應執行之
    刑時，自仍應有不利益變更禁止原則法理之考量，亦即另定
    之執行刑，其裁量所定之刑期，不得較重於前定之執行刑加
    計後裁判宣告之刑之總和，否則即與法律秩序理念及法律目
    的之內部界限有違（最高法院103年度第14次刑事庭會議決
    議及最高法院93年度台非字第192號判決意旨參照）。
五、經查： 
  ㈠抗告人即受刑人張俊財所犯如附表所示之罪均經確定在案，
    各罪行為時均在附表編號1所示之罪判決確定日期前，並以
    臺灣桃園地方法院為犯罪事實最後判決之法院。嗣原審依檢
    察官聲請，以附表所示各罪宣告之有期徒刑為基礎，於各刑
    中之最長期（11月）以上，各刑合併刑期（12年5月）以下
    ，定其應執行刑為有期徒刑5年10月，並未逾越刑法第51條
    第5款所定法律外部性界限，亦無濫用裁量權等情形。
  ㈡受刑人雖執前詞提起抗告，惟查：原審所定應執行刑有期徒
    刑5年10月，係於各罪宣告刑中最長（即有期徒刑11月）以
    上及合併刑期（即有期徒刑12年5月）以下之範圍內，且未
    逾越臺灣新竹地方法院109年度原易字第60號判決分別就附
    表編號2至5所示之罪定應執行刑有期徒刑1年10月、編號6至
    9所示之罪定應執行刑有期徒刑8月及同院109年度原易字第7
    9號、110年度原易字第4號判決就附表編號10至19所示之罪
    定應執行刑有期徒刑2年6月，加計附表編號1所示之罪宣告
    刑有期徒刑7月、附表編號20所示之罪宣告刑有期徒刑8月，
    合計之刑期有期徒刑6年3月，即原裁定所定應執行刑並未違
    反刑法第51條第5款之界限，且符合量刑裁量之內部性界限
    ，自難認原審本件裁量權之行使，有何違法或不當之處。原
    審所定應執行刑，亦於審酌受刑人牽涉案件情節多為竊盜，
    尚屬單純，原審於裁量時，受內、外部界限之約束，並予從
    寬酌定，且認應無損其聽審權，故本案尚無使受刑人另行陳
    述意見之必要等一切情狀後，給予受刑人適度刑罰折扣；本
    院復全盤檢視其所犯附表所示各罪，犯罪類型均為竊盜罪，
    侵害法益均非具不可回復性之個人法益；而前揭附表編號2
    至5、編號6至9、10至19所示之罪，分別經臺灣新竹地方法
    院定其應執行之刑為有期徒刑1年10月、8月、2年6月，業已
    適度反應受刑人刑責，避免責任非難過度重複等情，並適用
    「限制加重原則」之量刑原理，核原審所酌定之應執行刑有
    期徒刑5年10月，符合法律授與裁量權之目的，並無違反比
    例原則、平等原則、責罰相當原則、重複評價禁止原則及逸
    脫法律秩序理念及法律目的之內部性界限等情形，是抗告意
    旨並非可取。綜上，受刑人所提抗告，並無理由，應予駁回
    。
據上論斷，應依刑事訴訟法第412條，裁定如主文。
中　　華　　民　　國　　111 　年　　3 　　月　　30　　日
                  刑事第七庭    審判長法　官  孫惠琳
                                      法　官  連雅婷
                                      法　官  張育彰
以上正本證明與原本無異。
不得再抗告。
                                      書記官  蔡麗春
中　　華　　民　　國　　111 　年　　3 　　月　　30　　日
附表：
編號        1         2 3 罪名  竊盜 竊盜 竊盜 宣告刑  有期徒刑7 月 有期徒刑8 月 有期徒刑7 月 犯罪日期  109 年4 月24日 108 年11月20日（聲請書誤載為108 年11月18日） 108 年11月18日 偵查機關年度案號  臺灣苗栗地方檢察署109 年度偵字第2511號 臺灣新竹地方檢察署109 年度偵緝字第678、681 、682 、683 號、109 年度偵字第7773、8598號 臺灣新竹地方檢察署109 年度偵緝字第678、681 、682 、683 號、109 年度偵字第7773、8598號 最 後 事 實 審 法院 臺灣苗栗地方法院 臺灣新竹地方法院 臺灣新竹地方法院  案號 109 年度原易字第21號 109 年度原易字第60號 109 年度原易字第60號  判決日期 109 年11月25日 109 年12月16日 109 年12月16日 確 定 判 決 法院 同上法院（聲請書誤載為桃園地院） 同上法院 同上法院  案號 同上案號 同上案號 同上案號  確定日期 109 年12月28日 110 年1 月14日 110 年1 月14日 備註   編號2 至5 經臺灣新竹地方法院109 年度原易字第60號判決應執行有期徒刑1 年10月  
編號           4          5          6 罪名  竊盜 竊盜 侵入住宅（聲請書誤載為竊盜） 宣告刑  有期徒刑7 月 有期徒刑7 月 有期徒刑3 月，如易科罰金，以新臺幣1 千元折算1 日 犯罪日期  109 年1 月12日 109 年5 月28日 108 年10月21日（聲請書誤載為108 年10月20日） 偵查機關年度案號  臺灣新竹地方檢察署109 年度偵緝字第678、681 、682 、683 號、109 年度偵字第7773、8598號 臺灣新竹地方檢察署109 年度偵緝字第678、681 、682 、683 號、109 年度偵字第7773、8598號 臺灣新竹地方檢察署109 年度偵緝字第678、681 、682 、683 號、109 年度偵字第7773、8598號 最 後 事 實 審 法院 臺灣新竹地方法院 臺灣新竹地方法院 臺灣新竹地方法院  案號 109 年度原易字第60號 109 年度原易字第60號 109 年度原易字第60號  判決日期 109 年12月16日 109 年12月16日 109 年12月16日 確 定 判 決 法院 同上法院 同上法院 同上法院  案號 同上案號 同上案號 同上案號  確定日期 110 年1 月14日 110 年1 月14日 110年1月14日 備註  編號2 至5 經臺灣新竹地方法院109 年度原易字第60號判決應執行有期徒刑1 年10月  編號6 至9 經臺灣新竹地方法院109 年度原易字第60號判決應執行有期徒刑8 月，如易科罰金，以新臺幣1 千元折算1 日 
編號           7          8          9 罪名  竊盜 竊盜 侵入住宅（聲請書誤載為竊盜） 宣告刑  有期徒刑4 月，如易科罰金，以新臺幣1 千元折算1 日 有期徒刑3 月，如易科罰金，以新臺幣1 千元折算1 日 有期徒刑3 月，如易科罰金，以新臺幣1 千元折算1 日 犯罪日期  108 年10月20日 109 年4 月30日 109 年5 月21日 偵查機關年度案號  臺灣新竹地方檢察署109 年度偵緝字第678、681 、682 、683 號、109 年度偵字第7773、8598號 臺灣新竹地方檢察署109 年度偵緝字第678、681 、682 、683 號、109 年度偵字第7773、8598號 臺灣新竹地方檢察署109 年度偵緝字第678、681 、682 、683 號、109 年度偵字第7773、8598號 最 後 事 實 審 法院 臺灣新竹地方法院 臺灣新竹地方法院 臺灣新竹地方法院  案號 109 年度原易字第60號 109 年度原易字第60號 109 年度原易字第60號  判決日期 109 年12月16日 109 年12月16日 109 年12月16日 確 定 判 決 法院 同上法院 同上法院 同上法院  案號 同上案號 同上案號 同上案號  確定日期 110 年1 月14日 110 年1 月14日 110 年1月 14日 備註  編號6 至9 經臺灣新竹地方法院109 年度原易字第60號判決應執行有期徒刑8 月，如易科罰金，以新臺幣1 千元折算1 日   
編號        10         11          12 罪名  竊盜 竊盜 竊盜 宣告刑  有期徒刑9 月 有期徒刑9 月 有期徒刑10月 犯罪日期  109 年1 月3 日 109 年1 月15日 109 年1 月17日 偵查機關年度案號  臺灣新竹地方檢察署109 年度偵字第11142、11143 、11286 、11385 、11386 、11823、13617 號 臺灣新竹地方檢察署109 年度偵字第11142、11143 、11286 、11385 、11386 、11823、13617 號 臺灣新竹地方檢察署109 年度偵字第11142、11143 、11286 、11385 、11386 、11823、13617 號 最 後 事 實 審 法院 臺灣新竹地方法院 臺灣新竹地方法院 臺灣新竹地方法院  案號 109 年度原易字第79號、110 年度原易字第4 號 109 年度原易字第79號、110 年度原易字第4 號 109 年度原易字第79號、110 年度原易字第4 號  判決日期 110 年2 月22日 110 年2 月22日 110 年2 月22日 確 定 判 決 法院 同上法院 同上法院 同上法院  案號 同上案號 同上案號 同上案號  確定日期 110 年3 月24日 110 年3 月24日 110 年3 月24日 備註  編號10至19經臺灣新竹地方法院109 年度原易字第79號、110 年度原易字第4 號判決應執行有期徒刑2 年6 月   
編號        13          14         15 罪名  竊盜 竊盜 竊盜 宣告刑  有期徒刑8 月（聲請書誤載為得易科罰金） 有期徒刑10月（聲請書誤載為得易科罰金） 有期徒刑8 月（聲請書誤載為得易科罰金） 犯罪日期  109 年4 月15日 109 年4 月18日 109 年6 月10日 偵查機關年度案號  臺灣新竹地方檢察署109 年度偵字第11142、11143 、11286 、11385 、11386 、11823、13617 號 臺灣新竹地方檢察署109 年度偵字第11142、11143 、11286 、11385 、11386 、11823、13617 號 臺灣新竹地方檢察署109 年度偵字第11142、11143 、11286 、11385 、11386 、11823、13617 號 最 後 事 實 審 法院 臺灣新竹地方法院 臺灣新竹地方法院 臺灣新竹地方法院  案號 109 年度原易字第79號、110年度原易字第4號 109 年度原易字第79號、110年度原易字第4號 109 年度原易字第79號、110年度原易字第4號  判決日期 110 年2 月22日 110 年2 月22日 110 年2 月22日 確 定 判 決 法院 同上法院 同上法院 同上法院  案號 同上案號 同上案號 同上案號  確定日期 110 年3 月24日 110 年3 月24日 110 年3 月24日 備註  編號10至19經臺灣新竹地方法院109 年度原易字第79號、110 年度原易字第4 號判決應執行有期徒刑2 年6 月   
編號           16          17         18 罪名  竊盜 竊盜 竊盜 宣告刑  有期徒刑8 月（聲請書誤載為得易科罰金） 有期徒刑11月（聲請書誤載為得易科罰金） 有期徒刑9 月（聲請書誤載為得易科罰金） 犯罪日期  109 年7 月2 日 109 年7 月7 日 109 年7 月15日 偵查機關年度案號  臺灣新竹地方檢察署109 年度偵字第11142、11143 、11286 、11385 、11386 、11823、13617 號 臺灣新竹地方檢察署109 年度偵字第11142、11143 、11286 、11385 、11386 、11823、13617 號 臺灣新竹地方檢察署109 年度偵字第11142、11143 、11286 、11385 、11386 、11823、13617 號 最 後 事 實 審 法院 臺灣新竹地方法院 臺灣新竹地方法院 臺灣新竹地方法院  案號 109 年度原易字第79號、110年度原易字第4號 109 年度原易字第79號、110年度原易字第4號 109 年度原易字第79號、110年度原易字第4號  判決日期 110 年2 月22日 110 年2 月22日 110 年2 月22日 確 定 判 決 法院 同上法院 同上法院 同上法院  案號 同上案號 同上案號 同上案號  確定日期 110 年3 月24日 110 年3 月24日 110 年3 月24日 備註  編號10至19經臺灣新竹地方法院109 年度原易字第79號、110 年度原易字第4 號判決應執行有期徒刑2 年6 月   
編號         19        20      以下空白 罪名  竊盜 竊盜  宣告刑  有期徒刑10月（聲請書誤載為得易科罰金） 有期徒刑8 月（聲請書誤載為得易科罰金）  犯罪日期  109 年7 月10日 109 年8 月16日  偵查機關年度案號  臺灣新竹地方檢察署109 年度偵字第11142、11143 、11286 、11385 、11386 、11823、13617 號 臺灣桃園地方檢察署110 年度偵字第8257號  最 後 事 實 審 法院 臺灣新竹地方法院 臺灣桃園地方法院   案號 109 年度原易字第79號、110年度原易字第4號 110 年度審原易字第54號（聲請書誤載為110年度原易字第54號）   判決日期 110 年2 月22日 110 年8 月23日  確 定 判 決 法院 同上法院 同上法院   案號 同上案號 同上案號   確定日期 110 年3 月24日 110 年9 月22日  備註  編號10至19經臺灣新竹地方法院109 年度原易字第79號、110 年度原易字第4 號判決應執行有期徒刑2 年6 月